# 租赁负债产生利息资本化问题

提问人：LYBSJS 时间：2022-03-19 15:29:06
整理了，论坛中的贴子，自身还是比较乱，请教陈博士，为公司研发租房，请问租房的使用权资产折旧是否可以资本化为开发支出，确认的未确认融资费用是否可以资本化开发支出，具体参考什么准则？租房也不涉及装修期等。

回答人：chenyiwei
租房的使用权资产折旧和租赁负债相关利息支出一般不应资本化为开发支出。除非：
1 、使用权资产折旧：该租赁房屋是专门为特定的研发项目进行的，研发项目完成后即退租；
2 、租赁负债相关利息支出：在使用权资产折旧的资本化条件的基础上，再加上该研发项目符合资本化条件以及借款费用准则规定的“符合资本化条件的资产”的条件。
总体上看是相当严格的，实务中可能难以满足。